【裁判字號】    90,抗,161
【裁判日期】    900419
【裁判案由】    殺人未遂
【裁判全文】
台灣高等法院刑事裁定                                九十年度抗字第一六一號
    抗  告  人
    即 自 訴人  孫燕京
        （原名甲○○）
    被      告  乙  ○
        （原名陳舉擘）
右列抗告人因被告殺人未遂案件，不服台灣台北地方法院中華民國八十九年十一月二
十八日裁定（八十九年度自字第五六二號）提起抗告，本院裁定如左：
    主  文
抗告駁回。
    理  由
一、按法院就自訴案件，於第一次審判期日前訊問及調查結果，如認為案件有刑事訴
    訟法第二百五十二條第十款犯罪嫌疑不足之情形者，得以裁定駁回其自訴，刑事
    訴訟法第三百二十六條第三項有明文規定。次按犯罪事實應依證據認定之，無證
    據不得推定其犯罪事實，同法第一百五十四條亦定有明文。而刑事訴訟法上所謂
    認定事實之證據，係指足以認定被告確有犯罪行為之積極證據而言，該項證據自
    須適合於被告犯罪事實之認定，始得採為斷罪資料，事實之認定應憑證據，如未
    發現相當證據，或證據不足以證明，自不能以推測或擬制之方法，以為裁判之依
    據（參照最高法院七十六年台上字第四九八六號判例意旨）。
二、自訴意旨略以：自訴人於民國七十年考上台灣省警察學校消防警員組，於某日前
    往該校報到時，被告乙○即當時該校教務長竟無理由拒絕自訴人辦理報到手續，
    並命警衛將自訴人趕出校園，且稱若自訴人不遵令離開校園者，警衛可用槍將其
    轟出去，因認被告涉有暗殺即刑法第二百七十一條（原審法院誤植為第二百七十
    六條，應予更正）第二項之殺人未遂罪嫌云云。
三、原法院裁定略以：按刑法第二百七十一條（原審誤植為第二百七十六條）第二項
    殺人未遂罪之成立，須被告主觀上有殺人之犯意，而客觀上有著手於殺人行為之
    實行而未生死亡之結果，或不能生死亡之結果始足當之。經查：根據自訴狀及自
    訴人於原審調查時陳述之事實，被告乙○（現改名為陳舉擘）僅命警衛將自訴人
    趕出校園，且稱若自訴人不遵令離開學校者，警衛可用槍將其轟出去云云，尚難
    認被告已著手於殺人行為之實行，依照首開說明，與殺人未遂罪之構成要件尚屬
    有間，此外又查無積極證據足認被告犯罪，是根據自訴狀及自訴人於原審調查時
    陳述之事實，被告犯罪嫌疑顯屬不足，原審法院援引刑事訴訟法第三百二十六條
    第三項、第二百五十二條第十款規定，裁定駁回自訴。
四、自訴人抗告意旨略以：(一)法官法條都寫錯，認被告涉有暗殺即刑法第二百七十六
    條第二項之殺人未遂罪嫌等等，應該是第二百七十一條才對，其所用法條顯有違
    誤．．(二)原判決將伊狀紙上所寫的，被告命警衛用槍轟他出去，不走的話就開槍
    ，而「警衛真的照做了」，這句話沒有審，可是警衛真的照做了，原判決怎麼可
    以說是「尚難認被告已著手於殺人行為之實行」呢？純然坦護被告云云。惟查，
    自訴人抗告意旨(一)部分，認原判決將刑法第二百七十一條第二項殺人未遂罪，寫
    成刑法第二百七十六條第二項，其適用法條顯有違誤云云，查原判決理由前後文
    義觀之，係在說明刑法第二百七十一條第二項殺人未遂罪之構成要件，故原判決
    理由中所寫刑法第二百七十六條第二項顯係文字誤寫，並不影響於全案情節與判
    決之本旨，應由本院更正之。另自訴人抗告意旨(二)部分，認原判決未審酌伊於狀
    紙上所寫「警衛真的照做了」云云，惟查，原審法院已根據自訴狀及自訴人於調
    查時陳述之事實，認被告並無自訴人所指之犯行，且復查無其他積極證據足認被
    告犯罪，並於原判決理由三、中載明，其認事用法核無違誤，是抗告人之抗告意
    旨，執上開理由，指摘原裁定不當，為無理由，應予駁回。
據上論斷，應依刑事訴訟法第四百十二條，裁定如主文。
中    華      民      國      九十    年    四        月      十九      日
                              臺灣高等法院刑事第二十四庭
                                  審判長法  官  陳  貽  男
                                        法  官  李  世  貴
                                        法  官  陳  憲  裕
右正本證明與原本無異。
如不服本裁定應於收受送達後五日內向本院提出抗告書狀。
                                        書記官  劉      瑗
中    華    民    國      九十    年      四        月       十九       日


司法院資訊處製作；財團法人民間司法改革基金會備份。
